臺灣嘉義地方法院刑事判決　　　　　　　 93年度訴字第540號
公　訴　人　臺灣嘉義地方法院檢察署檢察官
被　　　告　甲○○　男　37歲.
右列被告因違反毒品危害防制條例案件，經檢察官提起公訴（九
十三年度毒偵字第一三九七號）及移送併案審理（九十三年度毒
偵字第一五二八號），本院合議庭裁定改依簡式審判程序審理，
判決如左：
    主  文
甲○○連續施用第一級毒品，累犯，處有期徒刑壹年。扣案第一
級毒品海洛因壹包（淨重零點零肆公克），沒收銷燬之，前開第
一級毒品外包裝袋壹個（空包裝袋重零點貳壹公克），沒收
    事  實
一、甲○○曾於民國（以下同）八十八年間因施用毒品案件，經
    強制治案件，經臺灣嘉義地方法院檢察署檢察官於八十九年
    四月七日以八十九年度戒毒偵字第二九號為不起訴處分，又
    於九十年間因施用第一級毒品案件，經臺灣彰化地方法院檢
    察署檢察官以九十年毒偵字第一一七０號執行強制戒治，刑
    事部分並經臺灣彰化地方法九十年度訴字第八五五號判決，
    判處有期徒刑一年確定，於九十二年五月三十一日縮刑期滿
    執行完畢。詎其於九十一年二月十五日強制戒治執行完畢釋
    放後，於五年內基於施用第一級毒品之概括犯意，先後於九
    十三年十月初某日及同年十一月十三日，在嘉義縣不詳道路
    之路旁車內，以將海洛因摻入香菸內點火吸食之方式，連續
    施用第一級毒品海洛因二次。先於同年十月四日十九時三十
    五分許，在嘉義縣警察局水上分局刑事組經警採尿送驗後查
    後；再為警於同年十一月十五日十四時三十分許，在嘉義縣
    太保市前潭里九鄰後九十四號住處查獲，並扣得其所有之第
    一級毒品海洛因一包。
二、案經嘉義縣警察局水上分局報請臺灣嘉義地方法院檢察署檢
    察官偵查起訴及移送併案審理。
    理  由
一、訊據被告甲○○對於右揭時地連續施用第一級毒品海洛因二
    次之事實均坦承不諱（見本院卷第二宗第二至七頁）；次查
    ：被告於九十三年十月四日及同年十一月十五日經警採尿送
    驗結果，均確呈嗎啡（海洛因於人體內代謝成嗎啡，因此涉
    嫌施用海洛因者，係檢驗其尿液中之嗎啡反應），分別行政
    院衛生署管制藥品管理局檢驗成績書一紙、嘉義縣衛生局煙
    毒尿液檢驗單一紙及代號與真實姓名對照表二紙附卷可參（
    見嘉水警三字第０九三００三五四六０號卷第三、四頁，毒
    偵字第一三九七號卷第二十六、二十七號；再為警於九十三
    年十一月十五日在被告上開住處查獲扣案之白粉一包，經送
    檢驗結果，含有第一級毒品海洛因之成分等情，亦有法務部
    調查局調科壹字第一八０００一九二八號鑑定通知書一紙在
    卷可憑（見本院卷第一宗第三十八頁）。此外，復有搜索票
    影本、扣押書各一紙及查獲毒品之照片一張等可資佐證。足
    見被告之自白核與事實相符，應堪採信。另查，被告前於九
    十年間因施用第一級毒品案件，經臺灣彰化地方法院檢察署
    檢察官以九十年毒偵字第一一七０號執行強制戒治，於九十
    一年二月十五日釋放出監等情，有臺灣高等法院被告全國前
    案紀錄表可證，其於強治戒治釋放後，五年內再為施用第一
    級毒品之事證明確，被告犯行堪以認定。
二、按海洛因屬毒品危害防制條例第二條第二項第一款所定之第
    一級毒品，被告先後二次施用第一級毒品海洛因，是核其所
    為，均係犯毒品危害防制條例第十條第一之施用第一級毒品
    罪。被告施用第一級毒品前持有第一級毒品之低度行為，為
    施用第一級毒品之高度行為所吸收，不另論罪。被告先後二
    次施用第一級毒品之行為，時間緊接，方法相同，所犯係犯
    罪構成要件相同之罪名，顯係基於概括犯意反覆為之，應依
    刑法第五十六條連續犯之規定論以一罪，並依法加重其刑。
    至被告於九十三年十一月十三日，在嘉義縣不詳道路之路旁
    車內施用第一級毒品犯行，雖均未據檢察官於起訴書及，
    但檢察官就犯罪事實之一部起訴者，其效力及於全部，被告
    上開施用第一級毒品之事實與起訴並經本院論罪科刑部分之
    事實，具有連續犯之裁判上一罪關係，業如前述，則上開未
    據記載於起訴書之部分既為起訴之效力所及，本院自應併予
    審判，附予敘明。末查，被告曾於九十年間因施用第一級毒
    品案件，經臺灣彰化地方法九十年度訴字第八五五號判決，
    判處有期徒刑一年確定，於九十二年五月三十一日縮刑期滿
    執行完畢之事實，有台灣高等法院被告全國前案紀錄表及台
    灣嘉義地方法院檢察署刑案資料查註紀錄表各一件在卷可按
    ，其於有期徒刑之執行完畢後，五年以內，再犯本件有期徒
    刑以上之罪，應依刑法第四十七條累犯之規定，加重其刑，
    並依法遞加之。爰審酌被告有多次施用毒品之不良素行，國
    中畢業，智識程度非高，未婚，有正當工作，施用毒品之次
    數雖僅二次，然前已有多次施用毒品犯行，經觀察、勒戒及
    強制戒治後，猶再施用毒品，顯無法戒絕毒癮，在青壯之年
    即深陷毒品而不能自拔，足見無悔改戒斷毒癮之誠意及決心
    ，惟施用毒品係自殘性犯罪，並未危害及他人，及犯罪後坦
    承施用第一級毒品之犯行，犯後態度良好等一切情狀，量處
    有期徒刑一年，以資儆懲。另扣案之第一級毒品海洛因一包
    （淨重零點零肆公克），應依毒品危害防制條例第十八條第
    一項前段之規定沒收銷燬之之，前開第一級毒品外包裝袋一
    個（空包裝袋重零點貳壹公克），係被告所有供施用毒品所
    用之物，亦如前述，應依刑法第三十八條第一項第二款之規
    定沒收之。
三、公訴意旨另略以：被告甲○○基於概括之犯意，自九十二年
    十月起至九十三年九月三十日止，連續在嘉義縣某處，施用
    第一級毒品多次，因認被告涉有毒品危害防制條例第十條例
    第十條第一項之施用第一級毒品罪嫌云云。
  (一)按犯罪事實應依證據認定之，無證據不得認定其犯罪事實，
    刑事訴訟法第一百五十四條第二項定明文；又被告之自白，
    不得作為有罪判決之唯一證據，仍應調查其他必要之證據，
    以察其是否與事實相符，同法第一百五十六條第二項亦有明
    定。
  (二)訊據被告堅決否認上揭施用第一級毒品犯行，辯稱：伊於九
    十二年間，剛服刑回來，並沒有施用，是服刑回來一年多以
    後才吸用第一級毒品海洛因，只吸用二次等語。經查：公訴
    人認被告涉有上揭施用第一級毒品罪名，無非係以被告在偵
    查中之自白為唯一證據。惟查：被告於本院審理時否認上揭
    施用第一級毒品之犯行，則其偵查中之自白是否真實，已非
    無疑；且除被告於偵查中自白外，無其他補強證據以擔保被
    告自白之真實性，指除該自白本身外，並無其他足資以證明
    自白之犯罪事實確具有相當程度真實性之證據，揆諸前揭法
    條規定，自不得以被告在偵查中之自白為有罪判決之唯一證
    據，被告此部分之犯罪，尚屬不能證明。
  (三)被告上揭施用第一級毒品之犯罪，既屬不能證明，原應為無
    罪之諭知，惟公訴意旨認被告上開犯行與起訴經判決有罪之
    事實，具有連續犯裁判上一罪之關係，爰不另為無罪之諭知
    。
據上論斷，應依刑事訴訟法第二百七十三條之一第一項、第二百
九十九條第一項前段，毒品危害防制條例第十條第一項、第十八
條第一項前段，刑法第十一條前段、第五十六條、第四十七條、
第三十八條第一項第二款，判決如主文。
本案經檢察官周欣潔到庭執行職務
中    華    民    國  　94　  年    3   　月    23  　日
                        臺灣嘉義地方法院刑事第一庭
                                法  官    許  進  國
上列正本證明與原本無異。
如不服本判決，應於判決送達後10日內向本院提出上訴狀（應附
繕本）。告訴人或被害人如對於本判決不服者，應具備理由請求
檢察官上訴，其上訴期間之計算係以檢察官收受判決正本之日期
為準。
中    華    民    國  　94　  年    3   　月    23  　日
                                書記官   李  銷  勳
附錄本案論罪科刑適用法條：
【毒品危害防制條例第十條】
施用第一級毒品者，處六月以上五年以下有期徒刑。
